【裁判字號】    95,易,2079
【裁判日期】    951025
【裁判案由】    竊盜
【裁判全文】
臺灣臺中地方法院刑事判決              95年度易字第2079號
公  訴  人  臺灣臺中地方法院檢察署檢察官
被      告  乙○○
                    （現羈押於臺灣臺中看守所）
上列被告因竊盜案件，經檢察官提起公訴（95年度偵字第15557
號），本院判決如下：
    主    文
乙○○竊盜，累犯，處有期徒刑陸月；又踰越牆垣竊盜，累犯，
處有期徒刑壹年。應執行有期徒刑壹年肆月。
    犯罪事實
一、乙○○曾於民國91年間，因加重竊盜及普通竊盜案件，經國
    防部中部地方軍事法院以91台判字第158 號分別判處有期徒
    刑8 月及6 月，並定應執行刑1 年確定，甫於92年7 月25日
    執行完畢。詎猶不知悔改，復基於為自己不法所有之意圖，
    (一)於95年7 月9 日下午約5 時許，利用校園對外開放時間，
    徒步進入位在臺中縣大里市○○路280 號之光榮國中校園內
    ，嗣於95年7 月9 日下午約5 時許至95年7 月10日凌晨約4
    、5 時許之不詳期間內，進入光榮國中導師室內，徒手竊取
    甲○○所有放置在桌墊下之紅包袋乙只得逞（內有面額新台
    幣100 元之肯德雞禮券2 張）；(二)又於95年7 月13日凌晨4
    時37分許，翻越上開學校之圍牆，進入校園內，在上址總務
    室內，徒手竊取該校所有行動電腦乙台、鑰匙4 支（其中校
    長室2 支、輔導室1 支、總務室1 支）、工具鉗子3 支、十
    字螺絲起子3 支。得手後，復將上開物品以尼龍繩綑綁串在
    一起，爬窗戶進入專任老師教師室內，並躺臥在該教師室桌
    上睡覺。嗣於同日上午9 時30分許，為上開學校職員發現，
    乃通知該校總務主任丙○○到校並報警處理，為警當場查獲
    ，扣得上開紅包袋乙只、鑰匙4 支、行動電腦乙台、工具鉗
    子3 支、十字螺絲起子3 支物品（業已發還被害人）。
二、案經臺中縣警察局霧峰分局報請臺灣臺中地方法院檢察署檢
    察官偵查起訴。
    理    由
一、按現行刑事訴訟法為保障被告之反對詰問權，排除具有虛偽
    危險性之傳聞證據，以求實體真實之發見，於該法第159 條
    第1 項明定被告以外之人於審判外之言詞或書面陳述，除法
    律有規定者外，不得作為證據。又被告以外之人於審判外之
    陳述，雖不符前4條之規定（即刑事訴訟法第159條之1至159
    條之4 ），而經當事人於審判程序同意作為證據，法院審酌
    該言詞陳述或書面陳述作成時之情況，認為適當者，亦得為
    證據；當事人、代理人或辯護人於法院調查證據時，知有第
    159條第1項不得為證據之情形，而未於言詞辯論終結前聲明
    異議者，視為有前項之同意，刑事訴訟法第159條之5定有明
    文。本件檢察官、被告並未就被告以外之人於審判外之陳述
    有所爭執，且迄於言詞辯論終結前，均未主張有刑事訴訟法
    第159條第1項不得為證據之情形，是應認已同意作為證據，
    且經本院審酌後，認無不適當之情形，應認均有證據能力，
    合先敘明。
二、訊據被告乙○○固承認有於95年7 月9 日徒步進入上開校園
    內，停留至95年7 月10日凌晨約4 、5 時許才離開校園；及
    於95年7 月13日凌晨4 時37分許，翻越圍牆，進入校園內，
    嗣於上午9 時30分許，在上址被查獲，身上被查扣上開紅包
    袋乙只等事實，惟矢口否認涉有竊盜犯行，辯稱：該只紅包
    袋是伊在司令台上撿到的，並非伊所偷竊。95年7 月13日伊
    爬牆進入校園內，係為躲避颱風及睡覺，查扣之行動電腦、
    工具鉗子、十字螺絲起子等物，原來即打包好堆放在上開教
    師室門後，亦非伊所竊云云。惟查：
(一)95年7 月9 日或10日竊盜部分：
1.上開紅包袋乙只確係被害人甲○○所有，原係放置在導師室之
  辦公桌桌墊下，且被害人甲○○之辦公桌離窗戶有10幾公尺，
  須先進入辦公室內，才能接近被害人甲○○之辦公桌等情，分
  別業據被害人甲○○於警詢、本院準備程序中指述及證人丙○
  ○於本院審理中到庭具結證述綦詳，衡情該只紅包袋既壓置在
  桌墊下，且其位置遠離窗戶邊，即不可能遭自然風力吹離該處
  ，而掉落在司令台處為被告所拾獲，是被告所辯拾獲乙節，實
  屬可疑。
2.又參諸被告於警詢中供述：伊沒有拿紅包袋內之肯德基禮券，
  肯德基禮券仍放在司令台上云云（見警卷第9 頁）、於聲羈時
  供稱：「我看到肯德基的禮券在那裡漂，我就撿起來」云云（
  見聲羈卷第5 頁）、嗣於本院95年8 月2 日準備程序中供稱：
  「我進去跑完步後，後門就被關了，就在司令台睡覺，看到紅
  包袋就拿著，裡面確實有肯德基的禮券，我不確定禮券是否過
  期」；於本院95年9 月27日準備程序中又供述：「我還有跟在
  一些陌生人在校園內打球，我打完球大概6 點半，校園裡面連
  我只剩下4 、5 個人，我要去司令台旁邊的廁所上廁所時，發
  現司令台有1 個紅包袋‧‧‧我拿起紅包袋來看，看見紅包袋
  裡面有3 張紙張的東西，但是因為沒有電燈無法看清楚那3 張
  紙是什麼東西，我就把它放在司令台上，人就躺在司令台上面
  ‧‧一直睡到隔天早上四、五點，我就拿走紅包袋翻圍牆出去
  」云云，足認被告先後供詞反覆不一，對於其進入校園內所為
  何事，如何發現、如何拾獲上開紅包袋之情節，均不一致，益
  徵其辯詞不可採信。
3.復有查扣之紅包袋乙只附卷可稽，足認被告確有竊取該紅包袋
  及袋內2 張肯德基禮券無疑。另被告固有進入導師室內竊取被
  害人甲○○上開紅包袋及禮券之事實，惟尚無證據足認被告有
  攜帶兇器或毀越安全設備之行為，故依罪唯輕之法則，本院只
  認定被告所犯係普通竊盜犯行，附此敘明。
(二)95年7 月13日竊盜部分：
1.被告於本院審理時雖辯稱：查扣之物品並非伊所竊，扣案之鑰
  匙只有3 支，並非4 支，且鑰匙是從門後的袋子內搜出云云，
  惟被告經查獲時，於被告身上扣得鑰匙4 支、於被告身旁扣得
  以尼龍繩綑綁串在一起之行動電腦乙台、工具鉗子3 支、十字
  螺絲起子3 支等物，且該等物品原來均係擺放在總務室內等事
  實，業據證人丙○○於警詢中陳稱明確，復於本院審理中具結
  證述：「（問：被告躺在桌上睡覺，身旁有無其他東西？）桌
  子旁邊被告已經打包好的手提電腦、學校的鑰匙、螺絲起子、
  工具鉗子等」、「（問：被告如何打包物品？）用壹條尼龍繩
  子把上開物品串起來」、「（問：那部手提電腦是否是學校的
  物品？）是的。是輔導室的物品，原來放在總務室的保險櫃內
  」、「被告身上有4 支學校的鑰匙，包括校長室2 支、總務室
  1 支、輔導室1 支。當天發現被告的時候，鑰匙是從被告的身
  上取出，那是刑警搜出的，我忘記是從衣服的口袋或者是褲子
  的口袋搜出的」等語綦詳，再參諸被告於警詢中亦自承：「拿
  3 把鑰匙放身上」（見警卷第10頁）、於偵查中供承：「（問
  ：為何要將3 把鑰匙放到身上？）意外發現，還沒有想就累到
  睡著了」（見偵查卷第10頁）、復於聲羈時供稱：「有拿了3
  支鑰匙」等語，足認其有竊取鑰匙甚明；復於本院95年8 月16
  日準備程序中對於扣得鑰匙4 支之事實亦表明不爭執乙節，並
  有扣押物品目錄表、贓物認領保管單、照片在卷足憑，足認被
  告所竊而經扣案之鑰匙確有4 支無訛，被告空言否認，尚不足
  取。
2.復參酌卷附之現場圖可知，存放上開扣案行動電腦、工具鉗子
  、鑰匙等物之總務室與查獲被告睡覺所在之專任老師教師室，
  係分屬不同棟之建物，兩者間有相當之距離，該等物品既非學
  校人員搬移至教師室，當係經人竊取而帶離總務室無誤，又茍
  該等物品非被告所竊，而係他人所竊，他人焉有可能綑綁後不
  帶離該處，反費力搬至上開教師室放置？且竟如此巧合，遭被
  告挑中該處睡覺而發現上情？足認被告所辯該等物品原來即堆
  放在門後云云，顯與常理不符，礙難採信。
3.再者，被告於警詢中供述：「原本手提電腦就打包好，我只有
  好奇看看就放回去，除了拿3 把鑰匙」（見警卷第10頁）；於
  偵查中供稱：「（問：電腦為何打包好了？）我不知道，我當
  時有好奇，但是沒有動到它」（見偵查卷第10頁）；於本院95
  年8 月2 日訊問時供述：「我進去的時候就看到行動電腦、鑰
  匙、鉗子3 支、螺絲起子3 支都放在教師室的門後面，我把它
  一一拿起來看，再放回去，只有鑰匙沒有放回去，我就放在桌
  上」；於本院95年9 月27日準備程序中復供稱：「大概有5 、
  6 包東西，都堆放在門後，我進去教師室以後，有把那些東西
  大致上看一下，我有拆那袋衣服、工具這2 袋，我把衣服、工
  具鑰匙放在桌上觀看，看完就裝回去放在門後」云云，足見被
  告對於其進入教師室後，究有無拆看門後之扣案物，前後供述
  不一，尚有可疑，再依被告自承上開扣案物當時係用尼龍繩綁
  成一捆，且綁的很緊，則被告茍因好奇，費力解開上開扣案物
  ，自無不一一查看之理，若一一查看後，衡情當無只拿取其中
  較無價值之鑰匙，而捨棄較具價值之行動電腦不拿之可能，據
  此足認被告上開辦詞，乃事後卸責之詞，不足採信。
4.此外，復有扣案之鑰匙4 支、行動電腦乙台、工具鉗子3 支、
  十字螺絲起子3 支（業已發還被害人）為憑，本件事證明確，
  被告竊盜犯行，堪以認定。
三、核被告所為，犯罪事實欄一(一)係犯刑法第320 條第1 項之普
    通竊盜罪；犯罪事實欄一(二)係犯刑法第321 條第1 項第2 款
    之踰越牆垣竊盜罪。公訴人對被告第1 次竊盜犯行，誤認係
    刑法第321 條第1 項第2 項之加重竊盜罪，尚有未洽，惟基
    本社會事實同一，爰變更起訴法條，改依普通竊盜罪論處。
    被告先後2 次竊盜犯行，犯意各別、罪名有異，應予分論併
    罰。又被告曾於91年間，因加重竊盜及普通竊盜案件，經國
    防部中部地方軍事法院以91台判字第158 號分別判處有期徒
    刑8 月及6 月，並定應執行刑1 年確定，甫於92年7 月25
    日執行完畢，有臺灣臺中地方法院檢察署刑案資料查註紀錄
    表、臺灣高等法院被告前案紀錄表各1 紙在卷可按，其受有
    期徒刑之執行完畢後5 年以內故意再犯本案2 件有期徒刑以
    上之罪，均為累犯，均應依刑法第47條之規定加重其刑。爰
    審酌被告素行不良，猶不知悔改，不知自食其力，反藉由竊
    取他人財物獲利，實不足取，自不宜輕縱，又被告之第1 次
    普通竊盜犯行，所竊盜之紅包袋及肯德基禮券價值不高，參
    以兩次竊盜犯行分別對被害人財產上造成之損害，對社會治
    安造成之負面影響，暨被告犯罪後之態度等一切情狀，分別
    量處如主文所示之刑，並定其應執行之刑，以示懲儆。
據上論斷，應依刑事訴訟法第299 條第1 項前段，刑法第320 條
第1 項、第321 條第1 項第2 款、第47條第1 項、第51條第5 款
，刑法施行法第1條之1第1項、第2項前段，判決如主文。
中    華    民    國    95    年    10    月    25    日
                  刑事第十五庭  審判長法  官  曾佩琦
                                      法  官  陳如玲
                                      法  官  蔡美華
上正本證明與原本無異。
如不服本判決，應於送達後十日內向本院提出上訴狀（須附繕
本），上訴於台灣高等法院台中分院。
                                書記官  劉家瑜
中    華    民    國    95    年    10    月    25   日
附錄論罪科刑法條
中華民國刑法第320條第1項
意圖為自己或第三人不法之所有，而竊取他人之動產者，為竊盜
罪，處 5 年以下有期徒刑、拘役或 5 百元以下罰金。
中華民國刑法第321條第1項第2款
犯竊盜罪而有左列情形之一者，處 6 月以上、 5 年以下有期徒
刑：
二、毀越門扇、牆垣或其他安全設備而犯之者。


司法院資訊處製作；財團法人民間司法改革基金會備份。
